臺灣臺南地方法院新市簡易庭裁定
111年度新秩字第5號
移送機關    臺南市政府警察局善化分局

法定代理人  劉怡宗
被移送人    鮑永琬



上列被移送人因違反社會秩序維護法案件，經移送機關以南市警
善偵字第1110024129號移送書移送審理，本院裁定如下：
    主  文
鮑永琬不罰。
    事實理由及證據
一、被移送人鮑永琬於下列時、地有違反社會秩序維護法之行為
    ：
　㈠時間：民國110年6月2日、110年6月8日、110年6月9日、110
    年9月9日、110年9月28日、110年10月15日、110年11月10日
    、110年12月8日、110年12月9日、110年12月11日、110年12
    月13日、110年12月15日。
　㈡地點：臺南市○○○○里00號前
　㈢行為：被移送人因與關係人甲頂企業有限公司曾有訴訟糾紛
    ，藉端滋擾該公司，於上開時地，丟擲玻璃瓶及石頭至該公
    司廠房，並大聲撥放恐怖音樂，致該公司員工惶惶不安，影
    響公司廠房運作。
二、按法院受理違反社會秩序維護法案件，除社會秩序維護法有
    規定外，準用刑事訴訟法之規定，社會秩序維護法第92條有
    明文規定。復按犯罪事實應依證據認定之，無證據不得認定
    其犯罪事實，刑事訴訟法第154條定有明文。
三、本件移送機關以被移送人曾與關係人甲頂企業有限公司有訴
    訟糾紛，乃於上開時、地，丟擲玻璃瓶及石頭至該公司廠房
    ，並大聲撥放恐怖音樂，致該公司員工惶惶不安，影響公司
    廠房運作，藉端滋擾該公司，認被移送人違反社會秩序維護
    法第68條第2款云云，並提出照片、監視器翻拍畫面數幀為
    佐證。然查，被移送人於警局訊問時，保持沉默，並未坦承
    丟擲上開物品至關係人公司。而甲頂企業有限公司提出之照
    片，固顯示廠房空地處有玻璃空瓶、磚塊、石頭、植物果實
    、廢棄物、雜物等物品。及依監視器翻拍畫面數張，可知上
    開物品係由鄰屋方向所丟入。但照片及監視器翻拍畫面均未
    拍攝丟擲之人，無足確認上開物品乃被移送人所丟擲。再經
    本院依職權調閱被移送人之全戶戶籍資料，門牌號碼「臺南
    市○○區○○里○○00號」之設籍人口，除被移送人外尚有其餘數
    人。及由照片及監視器翻拍畫面顯示，甲頂企業有限公司圍
    牆高度未達僅可透過相鄰之「臺南市○○區○○里○○00號」才能
    丟擲物品至廠房空地之程度，非無可能係被移送人以外之人
    故意丟擲物品至甲頂企業有限公司，尚難據此認定被移送人
    有滋擾甲頂企業有限公司之事實。從而，本件移送機關主張
    被移送人以丟擲玻璃瓶及石頭至甲頂企業有限公司廠房，並
    大聲撥放恐怖音樂等方式，藉端滋擾工廠，舉證尚有未足，
    揆諸上揭社會秩序維護法第92條準用刑事訴訟法第154條規
    定，不得認定被移送人係滋擾甲頂企業有限公司之行為人，
    無從依社會秩序維護法第68條第2款處罰。
四、綜上所述，本件不能證明被移送人鮑永琬有上開移送處罰之
　　行為，爰依社會秩序維護法第45條第2項，裁定如主文。
中　　華　　民　　國　　111 　年　　3 　　月　　8 　　日
                  臺灣臺南地方法院新市簡易庭
                                  法　官  許蕙蘭
以上正本係照原本作成。
如不服本裁定，得於裁定書送達之翌日5起日內，以書狀敘述理
由，向本庭（臺南市○市區○○路00號）提起抗告。　　　　　
中　　華　　民　　國　　111 　年　　3 　　月　　9 　　日
                                  書記官  柯于婷